# 可变对价无形资产

提问人：eeeelson 时间：2021-02-07 15:33:04
A公司从B公司购入一项技术，合同对价 1000 万元，另约定 5 年内，B公司每通过此项技术生产产品，并实现销售时，需支付 1200 元/台的变动技术转让费，当 5 年期满或实现销售 32000 台后，就不再支付该变动技术转让费。
A公司按 1000 万扣除增值税后计入无形资产进行摊销。本年A公司通过该技术实现销售 5000 台，预提了5000*1200=600万的销售费用。
审计组认为这项可变对价部分应当计入无形资产原值，但不确定按何价值入账？以后年度无形原值是否还会变动？该如何处理？

回答人：chenyiwei
可参考《瑞华研究 2010 ～ 2019 汇编》之“问题1-2-24（收购无形资产涉及的或有对价问题）”。可选择以下两种方法之一：
（ 1 ）将或有对价按其公允价值计入无形资产初始成本中，同时确认相应的负债。对于使用寿命有限的无形资产，这部分或有对价所构成的初始成本应与初始成本的其他构成部分一起，在其使用寿命内摊销；
（ 2 ）无形资产的初始计量金额中不包含或有对价，或有对价在后续需要支付时直接计入当期损益。